# 同一控制下子公司之间划转债权的会计处理

提问人：xihei-2008 时间：2016-07-08 15:29:02
母公司（ 2 个股东各占50%股份，共同控制）将其A子公司的债权无偿划拨给B子公司，划出方（A子公司）的账务处理： 1 、借：资本公积 贷：其他应收款； 2 、借：未分配利润 贷：其他应收款； 3 、借：营业外支出 贷：其他应收款。陈老师，上述 3 种处理方式，那种更合适，主要依据是什么？

回答人：chenyiwei
应为第一种，无偿划转债权给关联方时，按划出债权的账面价值依次冲减资本公积、盈余公积、未分配利润。

提问人：xihei-2008 时间：2016-07-09 16:11:27
陈老师，这样处理是依据哪个准则或解释？

回答人：chenyiwei
划出方按权益性分配处理，直接冲减权益。